it: Arte e svago > Hobby e arti creative > Accessori per orchestre e strumenti musicali > Accessori per tastiera > Pedali sustain: Per ammortizzare; Per supportare
zh-CN: 艺术与娱乐 > 爱好/艺术创作 > 乐器与管弦乐队配件 > 乐器键盘配件 > 延音踏板: 制音器; 延音
en: Arts & Entertainment > Hobbies & Creative Arts > Musical Instrument & Orchestra Accessories > Musical Keyboard Accessories > Sustain Pedals: Damper; Sustain
sk-SK: Umenie a zábava > Záľuby a tvorivé dielne > Príslušenstvo pre hudobné nástroje > Príslušenstvo pre klávesy > Sustain pedále: Tlmič; Sustain
bg-BG: Изкуства и развлечения > Хобита и творчески изкуства > Аксесоари за музикални инструменти и оркестри > Аксесоари за клавишни инструменти > Педали за поддържане: Демпер; Състейн
fi: Taide ja viihde > Harrastukset ja taiteet > Soitin- ja orkesteritarvikkeet > Kosketinsoittimen lisätarvikkeet > Sustainpedaalit: Damper; Sustain
sv: Konst och underhållning > Hobby och skapande > Tillbehör till musikinstrument > Tillbehör till keyboards > Dämparpedaler: Dämpare; Sustain
th: ศิลปะและความบันเทิง > งานอดิเรกและศิลปะสร้างสรรค์ > เครื่องดนตรีและอุปกรณ์ออร์เคสตรา > อุปกรณ์คีย์บอร์ด > คันเหยียบเปียโน: แดมเปอร์; คันเหยียบ Sustain Pedal
ro-RO: Artă și divertisment > Hobby-uri și artă > Accesorii pentru instrumente muzicale și orchestră > Accesorii pentru claviatură muzicală > Pedale susținere: Amortizor; Susținere
hu: Művészet és szórakoztatás > Hobbik és kreatív művészet > Hangszer és zenekari kiegészítők > Zenei billentyűzet kiegészítők > Fenntartó pedálok: Csillapító; Fenntartás
pt-BR: Artes e entretenimento > Hobbies e artes > Acessórios para instrumentos musicais e orquestras > Acessórios para teclado > Pedais de sustentação: Amortecedor; Sustentação
fr: Arts et loisirs > Loisirs et arts créatifs > Accessoires pour instruments de musique et orchestres > Accessoires pour instruments à clavier > Pédales fortes: Amortisseurs; Sustain
lt-LT: Menai ir pramogos > Hobiai ir menai > Muzikos instrumentai ir orkestro priedai > Muzikinių klaviatūrų priedai > Išlaikymo pedalai: Slopintuvas; Išlaikymas
es: Arte y ocio > Hobbies y artes creativas > Accesorios para instrumentos musicales y de orquesta > Accesorios para teclados > Pedales de sostenido: Amortiguador de sonido; Sostenido
da: Kunst og underholdning > Hobby og håndarbejde > Musikinstrumenter – tilbehør > Musikkeyboard – tilbehør > Forvrængningspedaler: Dæmper; Opretholder
ru: Искусство и развлечения > Хобби и творчество > Аксессуары для музыкальных инструментов и игры в оркестре > Аксессуары для клавишных инструментов > Педали: Демпфер; Сустейн
ko: 아트/엔터테인먼트 > 취미/예술 > 악기/오케스트라 부대용품 > 건반악기 부대용품 > 서스테인 페달: 댐퍼; 서스테인
nl: Kunst en entertainment > Hobby's en creatieve vaardigheden > Accessoires voor muziekinstrumenten > Accessoires voor keyboards > Sustainpedalen: Demper; Duurzaam
tr: Sanat ve Eğlence > Hobiler ve Sanatsal Çalışmalar > Müzik Aleti ve Orkestra Aksesuarları > Klavye Aksesuarları > Yastık Pedalları: Damper; Tınlama
vi: Nghệ thuật và giải trí > Sở thích và nghệ thuật sáng tạo > Phụ kiện dàn nhạc và nhạc cụ > Phụ kiện nhạc cụ có phím > Sustain pedal cho đàn: Bàn đạp vang âm; Bàn đạp duy trì
nb: Kunst og underholdning > Hobby og kreativitet > Tilbehør til musikkinstrumenter og orkestre > Tilbehør til elektroniske orgler > Fortepedaler: Demper; Sustain
el: Τέχνες & Ψυχαγωγία > Χόμπι & Δημιουργικές Τέχνες > Αξεσουάρ μουσικών οργάνων & ορχήστρας > Αξεσουάρ για συνθεσάιζερ > Πεντάλ συνεχούς ήχου: Αποσβεστήρας; Συνεχής ήχος
ja: 芸術・エンターテイメント > 趣味・コレクション > 楽器関連用品 > 電子キーボード用品 > サスティンペダル: ダンパー; サスティン
cs: Umění a zábava > Hobby, hudba a výtvarné umění > Hudební nástroje – příslušenství > Klávesové nástroje – příslušenství > Klávesové pedály: Tlumení; Sustain
pt-PT: Artes e lazer > Passatempos e artes criativas > Acessórios de instrumentos musicais e orquestra > Acessórios de teclado musical > Pedais de sustentação: Amortecedor; De sustentação
pl: Sztuka i rozrywka > Hobby i sztuki piękne > Akcesoria do instrumentów muzycznych > Akcesoria do keyboardów > Pedały forte: Damper; Podtrzymywanie (S)
sl-SI: Kultura in zabava > Hobiji in ustvarjalne umetnosti > Dodatki za glasbila in orkestre > Dodatki za glasbene klaviature > Sustain pedala: Damper; Sustain
zh-TW: 藝術/娛樂 > 嗜好和創作藝術 > 樂器配件 > 鍵盤琴配件 > 延音踏板: 止音器; 研音設備
hr-HR: Umjetnost i zabava > Hobiji i kreativne umjetnosti > Pribor za glazbala i orkestar > Dodaci za klavijature > Pedale za sustain: Prigušivač pedale; Sustain pedale
de: Kunst & Unterhaltung > Hobby & Kunst > Zubehör für Musikinstrumente > Keyboardzubehör > Sustain-Pedale: Dämpferpedal; Forte-Pedal